【裁判字號】    90,易,1495
【裁判日期】    901101
【裁判案由】    竊盜
【裁判全文】
臺灣彰化地方法院刑事判決                          九十年度易字第一四九五號
    公  訴  人  臺灣彰化地方法院檢察署檢察官
    被      告  丁○○
                丙○○
右列被告等因竊盜案件，經檢察官提起公訴（九十年度偵字第五一二一號），本院判
決如左：
    主      文
丁○○、丙○○結夥三人以上竊盜，各處有期徒刑陸月，如易科罰金，均以佰元折
算壹日。
    事      實
一、丁○○、丙○○二人與乙○○（尚未審結）共同基於意圖為自己不法所有之犯意
    聯絡，於民國九十年七月二十三日下午一時三十七分許，由丙○○駕駛車牌號碼
    ＯＦ─一三一九號自用小客車，搭載乙○○、丁○○二人，結夥三人至彰化縣埔
    鹽鄉○○村○○路○段一九八之一號（起訴書誤載為一四九號）「正昌不鏽鋼工
    業社」門前，共同竊取甲○○所有置於該處之不鏽鋼廢料九十六公斤，得手後即
    將該竊得之不鏽鋼廢料載至彰化縣埔鹽鄉○○路光明加油站旁廢棄工寮旁藏放，
    伺機變賣以朋分花用。嗣因甲○○檢視其於該處所設置監視錄影機攝影之內容，
    而發現上情並報警處理，警方始循線於同日晚上十時許，在彰化縣和美鎮○○路
    八一號丙○○住處前路旁查獲丙○○、丁○○與乙○○三人，並於同日晚上十時
    三十分許，在彰化縣埔鹽鄉○○路光明加油站旁廢棄工寮旁起獲渠等所竊取之不
    繡鋼廢料九十六公斤。
二、案經彰化縣警察局溪湖分局報請台灣彰化地方法院檢察署檢察官偵查起訴。
    理      由
一、訊據被告丁○○、丙○○二人固坦承於右揭時、地與被告乙○○至「正昌不鏽鋼
    工業社」搬取置於門前之不鏽鋼廢料九十六公斤，惟矢口否認有何竊盜犯行，辯
    稱：是乙○○要我們去幫忙搬的，我們以為該處之不鏽鋼廢料是沒有人要的云云
    。惟查，右揭事實業據甲○○指述甚詳，並有贓物認領保管單及照片各一紙在卷
    可參，且該不鏽鋼廢料係放置於「正昌不繡鋼工業社」門前，依一般社會常情即
    認係該工業社所有，且不鏽鋼廢料雖係廢料，然在市面上仍可有其價值，而與一
    般廢棄之物品不同，是以被告丁○○、丙○○二人所辯顯均係事後卸責之詞，不
    足採信，本件事證已臻明確，被告丁○○、丙○○二人犯行均堪認定。
二、核被告丁○○、丙○○二人所為，均係犯刑法第三百二十一條第一項第四款之結
    夥三人以上竊盜罪。被告丁○○、丙○○二人與乙○○間，就上開竊盜犯行，有
    犯意之聯絡及行為之分擔，為共同正犯。爰審酌被告二人犯罪之動機、目的、犯
    罪所生之危害、犯罪後之態度等一切情狀，各量處如主文所示之刑，並均諭知易
    科罰金之折算標準，以資懲儆。
據上論斷，應依刑事訴訟法第二百九十九條第一項前段，刑法第三百二十一條第一項
第四款、第二十八條、第四十一條第一項前段，罰金罰鍰提高標準條例第二條，判決
如主文。
中      華      民      國    九十      年     十一     月      一      日
                                臺灣彰化地方法院刑事第二庭
                                    法      官  石  馨  文
右正本證明與原本無異。
如不服本判決，應於送達後十日內向本院提出上訴狀( 須附繕本 )。
告訴人或被害人對於判決如有不服具備理由請求檢察官上訴者，其上訴期間之計算係
以檢察官收受判決正本之日期為準。
                                    法院書記官  黃  意  雯
中      華      民      國    九十      年     十一     月      二      日
刑法第三百二十一條
犯竊盜罪而有左列情形之一者，處六月以上五年以下有期徒刑：
一、於夜間侵入住宅或有人居住之建築物、船艦或隱匿其內而犯之者。
二、毀越門扇、牆垣或其他安全設備而犯之者。
三、攜帶兇器而犯之者。
四、結夥三人以上而犯之者。
五、乘火災、水災或其他災害之際而犯之者。
六、在車站或埠頭而犯之者。
前項之未遂犯罰之。


司法院資訊處製作；財團法人民間司法改革基金會備份。
